Minutes et répertoires du notaire Jean CHUPPIN, 19 avril 1661 - 5 août 1690 (étude XXXIII)
Archives nationales
- Minutes de Jean CHUPPIN, 1657 - 1693; MC/ET/XXXIII/123 - MC/ET/XXXIII/369
  - Minutes. 1670, janvier - 1670, juin, janvier 1670 - juin 1670; MC/ET/XXXIII/326
    - Contrat de mariage entre Jean Didier, écuyer, fils de feu François Didier, sieur de Puymejan, demeurant rue Saint-Thomas-du-Louvre, et Marguerite de Vassé, fille de Jean de Vassé, receveur du grenier à sel de Poissy, demeurant rue Saint-Honoré, auquel signe comme témoin Esprit Fléchier, conseiller et aumônier du Roi, ami., 9 avril 1670; MC/ET/XXXIII/326
      Documents du Minutier central concernant l'histoire littéraire (1650-1700) [2295 actes], par Madeleine Jurgens et Marie-Antoinette Fleury, Paris, Presses universitaires de France, 1960, p. 184 (instrument de recherche imprimé dématérialisé dont la version intégrale est accessible en ligne par la rubrique 'Autres instruments de recherche', voir contexte dans le Plan d’orientation général - Notaires de Paris, guides thématiques du Minutier).
      contrat de mariage; Saint-Thomas-du-Louvre (rue); Poissy (Yvelines); Fléchier, Esprit (1632-1710); Didier, Jean; Didier, François; Vassé, Marguerite de; Vassé, Jean de; prêtre; comptable
    - MAILLERAYE (dame Claude GOBELIN, marquis de LA) + au jour de son décès, veuve de mesure Louis de GRIMONVILLE, chevalier, seigneur et marquis de La Meilleraye § Testament olographe de dame Claude GOBELIN, marquise de LA MAILLERAYE, 26 avril 1670; MC/ET/XXXIII/326
      testament
    - TESTAMENT OLOGRAPHE § Testament de Madame de LA MAILLERAYE -, 26 avril 1670; MC/ET/XXXIII/326
      testament; La Mailleraye, Mme de
  - Minutes. 1670, juillet - 1670, décembre, juillet 1670 - décembre 1670; MC/ET/XXXIII/327
    - MONTAUZIER (Charles de SAINTE-MAURE, duc de) marquis de Rambouillet, Pair de France, chevalier des Ordres du roi, gouverneur du Dauphin, demeurant en son appartement du château du Louvre § Marché entre Charles de SAINTE-MAURE, duc de MONTAUZIER et Denis GILLIER, maître menuisier, pour la fourniture et la pose d'ouvrages de menuiserie au château de Rambouillet, à raison de 20 livres la toise d'ouvrages., 17 décembre 1670; MC/ET/XXXIII/327
      marché; Montauzier, Charles de Sainte Maure, duc de
    - RAMBOUILLET (château de) § Ouvrages de menuiserie pour le château de RAMBOUILLET commandés par le duc de MONTAUZIER à Denis GILLIER, maître menuisier, à raison de 20 ltz la toise d'ouvrages., 17 décembre 1670; MC/ET/XXXIII/327
      Rambouillet, château de
    - GILLIER (Denis) maître menuisier, demeurant rue d'Argenteuil § Marché entre. .. et Charles de SAINTE-MAURE, marquis de RAMBOUILLET, pour la fourniture et la pose d'ouvrages de menuiserie au château de Rambouillet, à raison de 20 livres la toise d'ouvrage -, 17 décembre 1670; MC/ET/XXXIII/327
      marché; Gillier, Denis
    - MENUISERIE marché d'ouvrages de § entre Charles de SAINTE-MAURE, duc de MONTAUZIER et Denis GILLIER, maître menuisier, pour la pose et la fourniture d'ouvrages de menuiserie au château de Rambouillet, à raison de 20 lts la toise d'ouvrages., 17 décembre 1670; MC/ET/XXXIII/327
      marché; Sainte-Maure, Charles, duc de Montauzier; Gillier, Denis; menuisier
  - Minutes. 1671, janvier - 1671, juin, janvier 1671 - juin 1671; MC/ET/XXXIII/328
  - Minutes. 1671, juillet - 1671, décembre, juillet 1671 - décembre 1671; MC/ET/XXXIII/329
  - Minutes. 1672, janvier - 1672, juin, janvier 1672 - juin 1672; MC/ET/XXXIII/330
  - Minutes. 1672, juillet - 1672, décembre, juillet 1672 - décembre 1672; MC/ET/XXXIII/331
  - Minutes. 1673, janvier - 1673, juillet, janvier 1673 - juillet 1673; MC/ET/XXXIII/332
  - Minutes. 1673, août - 1673, décembre, août 1673 - décembre 1673; MC/ET/XXXIII/333
  - Minutes. 1674, janvier - 1674, juin, janvier 1674 - juin 1674; MC/ET/XXXIII/334
  - Minutes. 1674, juillet - 1674, décembre, juillet 1674 - décembre 1674; MC/ET/XXXIII/335
  - Minutes. 1675, janvier - 1675, juin, janvier 1675 - juin 1675; MC/ET/XXXIII/336
  - Minutes. 1675, juillet - 1675, décembre, juillet 1675 - décembre 1675; MC/ET/XXXIII/337
  - Minutes. 1676, janvier - 1676, mai, janvier 1676 - mai 1676; MC/ET/XXXIII/338
  - Minutes. 1676, juin - 1676, décembre, juin 1676 - décembre 1676; MC/ET/XXXIII/339
  - Minutes. 1677, janvier - 1677, mai, janvier 1677 - mai 1677; MC/ET/XXXIII/340
    - Inventaire après décès de François Ier Levé, architecte des Bâtiments du roi, mort le 6 avril 1677, demeurant rue de Jouy paroisse Saint-Paul., 9 avril 1677; MC/ET/XXXIII/340
      Acte numérisé dans le cadre de l’exposition Dessiner pour bâtir. Le métier d’architecte au XVIIe siècle(Paris, hôtel de Soubise, 2017-2018).
      Date de révision: 2020 (A. Cojannot)
      inventaire après décès; Levé, François
  - Minutes. 1677, juin - 1677, décembre, juin 1677 - décembre 1677; MC/ET/XXXIII/341
  - Minutes. 1678, janvier - 1678, mai, janvier 1678 - mai 1678; MC/ET/XXXIII/342
  - Minutes. 1678, juin - 1678, décembre, juin 1678 - décembre 1678; MC/ET/XXXIII/343
    - Inventaire après décès de Jeanne-Claude Thierry, première épouse de François Quentin de La Vienne, valet de chambre du roi., 3 décembre 1678; MC/ET/XXXIII/343
      Les valets de chambre du roi au XVIIe siècle (102 actes), par Mathieu Da Vinha, 2003 (base de données migrée: voir contexte dans le Plan d’orientation général - Notaires de Paris, guides thématiques du Minutier).
      Date de création de la notice: 2006
      inventaire après décès; Thierry, Jeanne-Claude; La Vienne, François-Quentin de; officier de la Chambre du roi (Ancien Régime)
  - Minutes. 1679, janvier - 1679, juin, janvier 1679 - juin 1679; MC/ET/XXXIII/344
  - Minutes. 1679, juillet - 1679, septembre, juillet 1679 - septembre 1679; MC/ET/XXXIII/345
  - Minutes. 1679, octobre - 1679, décembre, octobre 1679 - décembre 1679; MC/ET/XXXIII/346
  - Minutes. 1680, janvier - 1680, avril, janvier 1680 - avril 1680; MC/ET/XXXIII/347
  - Minutes. 1680, mai - 1680, décembre, mai 1680 - décembre 1680; MC/ET/XXXIII/348
  - Minutes. 1681, janvier - 1681, juin, janvier 1681 - juin 1681; MC/ET/XXXIII/349
    - Vente du comté d'Eu par Anne Marie Louise d'Orléans dite la Grande Mademoiselle au duc du Maine., 2 février 1681; MC/RS//1250
      En annexe: pouvoir donné par Louis XIV à la marquise de Montespan, de signer l'acte de vente au nom du duc du Maine.
      MC/ET/XXXIII/349
      Actes signalés par le personnel du Minutier central des notaires de Paris, 2002-2011 (base de données migrée: voir contexte dans le Plan d’orientation général - Notaires de Paris, guides thématiques du Minutier).
      acte de vente; Eu (Seine-Maritime); Maine, Louis Auguste de Bourbon (1670-1736, duc du); Montpensier, Anne Marie Louise d'Orléans (1627-1693, duchesse de); Montespan, Françoise Athénaïs de Rochechouart de Mortemart (1641-1707, marquise de); Louis XIV (roi de France, 1638-1715)
  - Minutes. 1681, juillet - 1681, décembre, juillet 1681 - décembre 1681; MC/ET/XXXIII/350
  - Minutes. 1682, janvier - 1682, avril, janvier 1682 - avril 1682; MC/ET/XXXIII/351
  - Minutes concernant l'oeuvre et fabrique de Saint-Sulpice et d'autres clients. 1682 - 1690, MC/ET/XXXIII/352
    1682, mai: minutes.
    1682 à 1690: oeuvre et fabrique de l'église Saint-Sulpice, délibérations et textes pour loyer arriérés.
  - Minutes. 1682, juin - 1682, décembre, juin 1682 - décembre 1682; MC/ET/XXXIII/353
  - Minutes. 1683, janvier - 1683, mai, janvier 1683 - mai 1683; MC/ET/XXXIII/354
  - Minutes. 1683, juin - 1683, décembre, juin 1683 - décembre 1683; MC/ET/XXXIII/355
  - Minutes. 1684, janvier - 1684, juin, janvier 1684 - juin 1684; MC/ET/XXXIII/356
  - Minutes. 1684, juillet - 1684, décembre, juillet 1684 - décembre 1684; MC/ET/XXXIII/357
  - Minutes. 1685, janvier - 1685, juillet, janvier 1685 - juillet 1685; MC/ET/XXXIII/358
  - Minutes. 1685, août - 1685, décembre, août 1685 - décembre 1685; MC/ET/XXXIII/359
    Attention: certains actes ont été constatés manquants
    - Vente par Anne Volant, veuve de Cornille Chocu, et Marie Chocu, veuve de Pierre de Banteux, à Nicolas Boileau, d'une maison sise au village d'Auteuil., 10 août 1685
      Attention: l'original de l'acte est manquant.
      L'acte est en déficit.
      Mention dans le répertoire du notaire coté:
      MC/RE/XXXIII/4
      Documents du Minutier central concernant l'histoire littéraire (1650-1700) [2295 actes], par Madeleine Jurgens et Marie-Antoinette Fleury, Paris, Presses universitaires de France, 1960, p. 35 (instrument de recherche imprimé dématérialisé dont la version intégrale est accessible en ligne par la rubrique 'Autres instruments de recherche', voir contexte dans le Plan d’orientation général - Notaires de Paris, guides thématiques du Minutier).
      acte de vente; Auteuil (ancienne commune); Boileau, Nicolas (1636-1711); Volant, Anne; Chocu, Cornille; Chocu, Marie; Banteux, Pierre de; écrivain
  - Minutes. 1686, janvier - 1686, mai, janvier 1686 - mai 1686; MC/ET/XXXIII/360
  - Minutes. 1686, juin - 1686, décembre, juin 1686 - décembre 1686; MC/ET/XXXIII/361
  - Minutes. 1687, janvier - 1687, juillet, janvier 1687 - juillet 1687; MC/ET/XXXIII/362
    - Vente par Etienne Thomas, notaire au Châtelet, de l'office de notaire dont il pourvu, à Mathieu Bailly, ancien clerc au Châtelet, demeurant place de Grève, moyennant la somme de 38000 l., dont 32000 l. pour l'office et 6000 l. pour les pratiques., 19 mars 1687; MC/ET/XXXIII/362
      traité d'office; Grève (place de); Bailly, Mathieu; Thomas, Etienne; notaire
  - Minutes. 1687, août - 1687, décembre, août 1687 - décembre 1687; MC/ET/XXXIII/363
    Le mois de octobre 1687 manque.
  - Minutes. 1688, janvier - 1688, juin, janvier 1688 - juin 1688; MC/ET/XXXIII/364
  - Minutes. 1688, juillet - 1688, décembre, juillet 1688 - décembre 1688; MC/ET/XXXIII/365
  - Minutes. 1689, janvier - 1689, mai, janvier 1689 - mai 1689; MC/ET/XXXIII/366
  - Minutes. 1689, juin - 1689, décembre, juin 1689 - décembre 1689; MC/ET/XXXIII/367
  - Minutes. 1690, janvier - 1690, avril, janvier 1690 - avril 1690; MC/ET/XXXIII/368
  - Minutes. 1690, mai - 1690, 3 août, mai 1690 - 3 août 1690; MC/ET/XXXIII/369
- Répertoire(s) de Jean CHUPPIN, 16 janvier 1615 - 5 août 1690; MC/RE/XXXIII/1 - MC/RE/XXXIII/4
  - Répertoire. 1615, 16 janvier - 1690, 29 juillet, 16 janvier 1615 - 29 juillet 1690; MC/RE/XXXIII/1
    Répertoire des notaires François Lemoine (10 janvier 1615-4 novembre 1639), Philippe Lemoyne (23 mars 1640-4 septembre 1676), Jean Chuppin (11 septembre 1676-29 juillet 1690).
    Répertoire chronologique des actes relatifs à l'Hôtel-Dieu.
    Informations concernant le classement et la cotation:
    Le niveau inférieur de description, quand il existe, correspond aux mentions d'actes contenues dans le répertoire. Parmi celles-ci, certaines peuvent y être décrites, de manière plus ou moins détaillée. Pour consulter l'acte proprement dit, il convient de rechercher la cote au niveau des articles (registre ou liasse) des minutes du notaire (cote de type 'MC/ET').
  - Répertoire. 1634, 29 novembre - 1690, 18 juillet, 29 novembre 1634 - 18 juillet 1690; MC/RE/XXXIII/3
    Répertoire des notaires François Lemoyne (29 novembre 1634- 8 août 1636), Philippe Lemoyne (7 mars 1642 -4 septembre 1676), Jean Chuppin (18 septembre 1676-18 juillet 1690).
    Répertoire chronologique des actes relatifs à l'Hôpital des Incurables.
  - Répertoire. 1661, 19 avril - 1690, 5 août, 19 avril 1661 - 5 août 1690; MC/RE/XXXIII/4
    - Quittance par Catherine de Vertamont à Madeleine de Souvré., 31 mai 1670
      Attention: la cote de répertoire (de type 'MC/RE') ne permet pas de consulter la minute de l'acte. ll convient de rechercher la cote de la minute (de type 'MC/ET') au niveau des articles (registre ou liasse) de minutes du notaire.
      L'accès aux images numérisées des pages du répertoire se fait au niveau de description supérieur (' Répertoire du notaire '), rubrique ' Consulter les archives numérisées associées'.
      Documents du Minutier central concernant l'histoire littéraire (1650-1700) [2295 actes], par Madeleine Jurgens et Marie-Antoinette Fleury, Paris, Presses universitaires de France, 1960, p. 419 (instrument de recherche imprimé dématérialisé dont la version intégrale est accessible en ligne par la rubrique 'Autres instruments de recherche', voir contexte dans le Plan d’orientation général - Notaires de Paris, guides thématiques du Minutier).
      quittance; Sablé, Madeleine de Souvré (1598-1678, marquise de); Vertamont, Catherine de